【裁判字號】    96,訴,854
【裁判日期】    970306
【裁判案由】    槍砲彈藥刀械管制
【裁判全文】
臺灣板橋地方法院刑事判決               96年度訴字第854號
公  訴  人  臺灣板橋地方法院檢察署檢察官
被      告  甲○○
                    （現於臺灣臺北監獄臺北分監執行）
指定辯護人  陳雅萍  律師
上列被告因違反槍砲彈藥刀械管制條例案件，經檢察官提起公訴
（九十六年度偵字第一四三七號），本院判決如下：
    主  文
甲○○未經許可，持有空氣槍，累犯，處有期徒刑貳年，併科罰
金新臺幣陸萬元，罰金如易服勞役，以新臺幣壹仟元折算壹日。
扣案之空氣槍（槍枝管制編號0000000000號）壹枝、
二氧化碳高壓鋼瓶共拾陸瓶、鋼珠彈壹包均沒收。
    事  實
一、甲○○曾因違反毒品危害防制條例案件，經臺灣臺北地方法
    院以九十二年度簡字第一六七九號判決判處有期徒刑四月確
    定，甫於民國九十三年五月八日縮刑執行完畢（構成累犯）
    。明知未經許可，不得持有具殺傷力之槍枝，竟於九十五年
    十二月三十一日九時許，在臺北縣土城市○○路中聯貨運行
    停車場草堆，拾獲空氣槍一枝（內含二氧化碳高壓鋼瓶乙瓶
    及鋼珠彈）、二氧化碳高壓鋼瓶三十五瓶、鋼珠彈一包，未
    經許可持有可發射金屬具殺傷力之空氣槍，嗣於九十六年一
    月二日十九時許為警持搜索票至臺北縣土城市○○路二巷三
    號十四樓租屋處，在甲○○房間內查獲二氧化碳高壓鋼瓶三
    十二瓶，於同日二十時許，甲○○返回上址，為警於手提包
    內查獲前揭空氣槍一枝、鋼珠彈一包、二氧化碳高壓氣瓶三
    瓶。
二、案經臺北市政府警察局大安分局訴請臺灣板橋地方法院檢察
    署檢察官偵查起訴。
    理  由
一、按刑事訴訟法第一百五十九條第一項雖規定，被告以外之人
    於審判外之言詞或書面陳述，除法律有規定外，不得作為證
    據。惟同法第一百五十九條之五第一、二項已規定，經當事
    人於審判程序同意作為證據，法院審酌該言詞陳述或書面陳
    述作成時之情況，認為適當者，亦得為證據。當事人、代理
    人或辯護人於法院調查證據時，知有第一百五十九條第一項
    不得為證據之情形，而未於言詞辯論終結前聲明異議者，視
    為有前項之同意，此乃第一百五十九條第一項所容許，得作
    為證據之例外規定之一。經查，本案被告及檢察官、辯護人
    於言詞辯論終結前，均未就所調查之證據主張有刑事訴訟法
    第一百五十九條第一項不得為證據之情形，是本案經調查之
    證據均有證據能力，合先敘明。
二、訊據被告甲○○對於持有上開槍枝、二氧化碳高壓鋼瓶、鋼
    珠彈等情供認不諱，惟辯稱不知悉上開槍枝具有殺傷力，撿
    到時以為是玩具槍云云。辯護人為被告辯稱，僅從扣案槍枝
    之外觀無法辨別是否具有殺傷力，必須經實際測試方能知悉
    動能是否足以穿透人體皮肉層，被告主觀上欠缺犯意，如認
    被告有罪，請依刑法第五十九條規定酌減其刑等語。經查：
    扣案之空氣槍（槍枝管制編號0000000000號）係
    仿半自動手槍外型製造之空氣手槍，以小型二氧化碳高壓鋼
    瓶內氣體為發射動力，經裝填直徑約４．５ｍｍ鋼珠（重量
    約０．３８公克）試射結果，測得彈丸發射速度分別為１３
    ９公尺／秒、１３７公尺／秒、１３６公尺／秒，計算動能
    分別為３．６７、３．５７、３．５１焦耳，換算單位面積
    動能為２３．０８、２２．４２、２２．１０焦耳／平方公
    分，有內政部警政署刑事警察局九十六年一月二十六日槍彈
    鑑定書可憑，扣案之空氣槍具有殺傷力無誤。又空氣槍之鑑
    定，需以動能測試法量測彈丸之發射速度，再換算其單位面
    積動能鑑定之，如僅從外觀、重量等情形觀察，實難確認槍
    枝殺傷力之有無，惟仍從其外觀辨識其發射動力模式，初步
    研判其具殺傷力之可能性，此有內政部警政署刑事警察局九
    十六年十一月二十一日刑鑑字第○九六○一六九一八五號函
    在卷可按。被告雖辯稱不知悉上開槍枝具有殺傷力，以為是
    兒童把玩之玩具槍云云。然查，扣案空氣槍，重量非輕，實
    非一般兒童所能把玩，況且配備之高壓鋼瓶、鋼珠彈，為金
    屬製成，均非兒童所能接觸之物品，衡以一般玩具槍枝均使
    用塑膠子彈，並非鋼珠彈，上開空氣槍顯非玩具槍枝；況且
    ，被告坦承曾經至山上試射，是被告應知具有相當之破壞力
    。被告復辯稱試射當時無法成功云云，苟上開槍枝無法擊發
    ，則被告何以未棄置，反而置放於被告隨身攜帶之手提包內
    ，再依據上開內政部警政署刑事警察局函，從外觀辨識其發
    射動能模式，可初步研判具殺傷力之可能性，是被告辯稱不
    知悉槍枝具有殺傷力乙節，並無可信，此外，復有扣案之空
    氣槍、高壓鋼瓶、鋼珠彈足證被告犯行，本件事證明確。
三、核被告甲○○所為，係犯槍砲彈藥刀械管制條例第八條第四
    項之未經許可持有可發射子彈具殺傷力之空氣槍罪。被告有
    如事實欄所示之犯罪科刑及執行情形，有臺灣高等法院被告
    前案紀錄表在卷可稽，其於上開有期徒刑執行完畢後五年內
    ，故意再犯本案有期徒刑以上之罪，為累犯，應依刑法第四
    十七條第一項之規定，加重其刑。又被告未經許可持有槍枝
    之行為固無足取，然其所持有之時間非長，且僅因好奇而持
    有，非持以供其他犯罪之用，尚未造成實害，扣案之空氣槍
    試射之發射動能僅超出２０焦耳／平方公分些許，觀其犯罪
    情節尚屬輕微，且其因一時失慮致肇犯行，犯後又能坦承犯
    行，深具悔意，而其所犯之未經許可持有可發射子彈具殺傷
    力之空氣槍罪，法定本刑為三年以上十年以下有期徒刑，併
    科新臺幣七百萬元以下罰金，與其犯罪情節相較，實屬情輕
    法重，客觀上足以引起一般同情，顯有堪資憫恕之處，本院
    認縱處以法定最低刑度猶嫌過重，爰依刑法第五十九條之規
    定，減輕其刑，並依法先加後減之。爰審酌被告之素行非佳
    ，未經許可無故持有具殺傷力之空氣槍，已危害人身安全、
    社會秩序，應予非難，兼衡其雖持有具殺傷力之空氣手槍一
    枝，惟所持有之時間非長，無其他犯罪目的，對於社會治安
    影響之程度非鉅，及被告犯罪後坦承犯行，已知悔悟等一切
    情狀，量處如主文所示之刑，並就罰金部分，諭知如易服勞
    役之折算標準，資為懲儆。
四、扣案之空氣手槍（槍枝管制編號0000000000號）
    ，認具殺傷力（詳見前述），係違禁物，併依刑法第三十八
    條第一項第一款之規定，宣告沒收。另二氧化碳高壓鋼瓶三
    十六瓶、鋼珠彈一包，係被告所有而供本案犯罪所用之物，
    亦經被告供明在卷，併依刑法第三十八條第一項第二款之規
    定，宣告沒收。
據上論斷，應依刑事訴訟法第二百九十九條第一項前段，槍砲彈
藥刀械管制條例第八條第四項，刑法第十一條前段、第四十七條
第一項、第五十九條、第四十二條第三項前段、第三十八條第一
項第一款、第二款，判決如主文。
本案經檢察官顏妃琇到庭執行職務。
中    華    民    國    97    年    3     月    6     日
                  刑事第八庭審判長法  官  潘翠雪
                                  法  官  王士珮
                                  法  官  絲鈺雲
以上正本證明與原本無異
如不服本判決應於送達後10日內向本院提出上訴狀
                                  書記官  周玉茹
中    華    民    國    97    年    3     月    6     日
附錄本案論罪科刑法條全文
槍砲彈藥刀械管制條例第八條
未經許可，製造、販賣或運輸鋼筆槍、瓦斯槍、麻醉槍、獵槍、
空氣槍或第四條第一項第一款所定其他可發射金屬或子彈具有殺
傷力之各式槍砲者，處無期徒刑或五年以上有期徒刑，併科新臺
幣一千萬元以下罰金。
未經許可，轉讓、出租或出借前項所列槍枝者，處五年以上有期
徒刑，併科新臺幣一千萬元以下罰金。
意圖供自己或他人犯罪之用，而犯前二項之罪者，處無期徒刑或
七年以上有期徒刑，併科新臺幣一千萬元以下罰金。
未經許可，持有、寄藏或意圖販賣而陳列第一項所列槍枝者，處
三年以上十年以下有期徒刑，併科新臺幣七百萬元以下罰金。
第一項至第三項之未遂犯罰之。


司法院資訊處製作；財團法人民間司法改革基金會備份。
